【裁判字號】    99,交聲,211
【裁判日期】    990211
【裁判案由】    違反道路交通管理處罰條例聲明異議
【裁判全文】
臺灣臺北地方法院交通事件裁定         99年度交聲字第211號
原處分機關  臺北市交通事件裁決所
異  議  人
即受處分人  甲○○
上列異議人即受處分人因違反道路交通管理處罰條例案件，對於
臺北市交通事件裁決所98年12月16日所為之處分（原處分案號：
北市裁罰字第裁22-Z00000000號）聲明異議，本院裁定如下：
    主  文
異議駁回。
    理  由
一、原處分意旨略以：異議人即受處分人甲○○，於民國98年9
    月25日夜間7時25分許，駕駛車牌號碼AE-6193號自用小客車
    ，行經國道一號公路北上68.3公里處，違規使用路肩，為警
    攔停後填單舉發，受處分人於期限內聲明不服，經原處分機
    關請舉發單位調查結果，仍認受處分人有該違規行為，原處
    分機關依道路交通管理處罰條例第33條第1項第9款之規定，
    裁罰新臺幣4,000元，併依道路交通管理處罰條例第63條第1
    項之規定，記違規點數1點。
二、依受處分人異議狀所載，則否認有違規之情，辯稱：是誤走
    路肩，且伊是身障人士，大多數民意有訂立身心障礙保護法
    ，本件裁罰有違信賴保護原則云云。
三、按汽車行駛於高速公路、快速公路或設站管制之道路，不遵
    使用限制、禁止、行車管制及管理事項之管制規則而未依規
    定使用路肩者，處汽車駕駛人新臺幣3千元以上6千元以下罰
    鍰，並予記違規點數1點。道路交通管理處罰條例第33條第1
    項第9款、第63條第1項第1款定有明文。經查，受處分人於
    前揭時、地駕駛汽車，因有違規行使路肩的行為，而為警攔
    停後填單舉發此事實，為受處分人所坦認，並有該舉發通知
    單附卷可稽，是受處分人確有未依規定使用路肩的違規行為
    ，至為明確。而高速公路的路肩，原則禁止行駛，在例外情
    形始開放使用，此為一般駕駛人所週知之事，受處分人既為
    駕駛之人，就此自難諉稱不知，況且，其既然要使用路肩，
    更應謹慎注意當時是否有開放使用，實難僅因受處分人一己
    的粗疏，即據以為免責的藉口。至於受處分人所稱身障人士
    受有法令保護等語，亦僅限於合法的權益，而細譯相關道路
    交通法規，均無受處分人所稱身障人士違規得以免罰的規定
    ，是受處分人據此為由主張免罰，亦無足取。
四、綜上所述，受處分人前揭駕車確有未依規定使用路肩的違規
    行為，是原處分機關依上開規定據以裁罰，核無違誤，本件
    異議為無理由，應予駁回。
據上論斷，應依道路交通管理處罰條例第87條第2項、道路交通
案件處理辦法第19條，裁定如主文。
中    華    民    國    99    年    2     月    11    日
                              交通法庭法  官  許泰誠
以上正本證明與原本無異
如不服本裁定應於送達後5日內向本院提出抗告狀
                                      書記官  高菁菁
中    華    民    國    99    年    2     月    11    日

司法院資訊處製作；財團法人民間司法改革基金會備份。
